【裁判字號】    97,抗,212
【裁判日期】    970731
【裁判案由】    停止執行
【裁判全文】
臺灣高等法院高雄分院民事裁定           97年度抗字第212號
抗  告  人  甲○○
                    7樓
上列抗告人因與相對人京城建設股份有限公司間停止執行事件，
對於民國97年6月11日臺灣高雄地方法院97年度審聲字第593 號
所為裁定提起抗告，本院裁定如下：
    主  文
抗告駁回。
抗告程序費用由抗告人負擔。
    理  由
一、抗告意旨略以：伊前因專有部分為訴外人京城101 大廈管理
    委員會無權占有，而訴請返還，經判決勝訴確定，該案訴訟
    進行中，曾通知相對人參加訴訟，是相對人不得再主張裁判
    不當。茲相對人另以其他事由提起訴訟，實際上之爭執事項
    卻與原確定判決同一，若准予停止執行，甚不合理。又該專
    有部分之機電及消防設備已遭故意拆除，形同無法使用，且
    該部分既屬違法使用，並無保護之必要，原裁定准予停止執
    行，尚屬未當，爰請求廢棄原裁定等語。
二、按強制執行程序開始後，除法律另有規定外，固不停止執行
    ，惟於提起異議之訴時，法院因必要情形或依聲請定相當並
    確實之擔保，得為停止執行之裁定，此觀強制執行法第18條
    第1 項、第2 項之規定自明。依此規定，只須當事人提起異
    議之訴，在該異議之訴確定前，法院如認有必要，得依職權
    為停止執行之裁定；其在當事人願供擔保，聲請停止強制執
    行時，法院亦非不得依其聲請，定相當並確實之擔保，為停
    止強制執行之裁定。至該異議之訴實體上有無理由，則非法
    院於裁定停止強制執行時應予審酌之事項（最高法院93年度
    台抗字第723 號裁定參照）。
三、經查，相對人主張其已提起第三人異議之訴，由原審法院97
    年度審訴字第703 號審理中為理由，聲請停止同法院96年度
    執字第58483 號強制執行程序等情，業經原法院調閱上開執
    行卷查核屬實，原裁定依首開規定予以准許，及審酌執行標
    的物價值為新台幣（下同）1,433,114 元，並依法定遲延利
    息即年息5%計算，作為抗告人因停止執行可能受有無法利用
    之損害，再預估上開訴訟進行期間約需3 年可審結，認相對
    人因停止執行致抗告人所受之損害約為250,000 元，揆諸前
    開說明，並無違誤。至抗告人雖以相對人不得主張原確定判
    決不當，相對人提起第三人異議之訴尚屬無據云云，則屬實
    體上有無理由之事項，尚非法院於裁定停止強制執行時應予
    審酌者。從而，原裁定酌定相當擔保金額准予停止執行，並
    無違誤，抗告意旨指摘原裁定不當，求予廢棄，為無理由，
    應予駁回。
據上論結，本件抗告為無理由，依強制執行法第30條之1 、民事
訴訟法第495 條之1 第1 項、第449 條第1 項、第95條、第78條
，裁定如主文。
中    華    民    國    97    年    7     月    31    日
                            民事第五庭
                                審判長法官  蔡明宛
                                法      官  曾錦昌
                                法      官  魏式璧
以上正本證明與原本無異。
本裁定不得再抗告。
中    華    民    國    97    年    7     月    31    日
                                書  記  官  林明威


司法院資訊處製作；財團法人民間司法改革基金會備份。
